臺灣桃園地方法院刑事判決　　　　　　　　　　　　　九十年度易字第二一三一號
　　公　訴　人　臺灣桃園地方法院檢察署檢察官
　　被　　　告　乙○○○
　　選任辯護人　石麗卿律師
右列被告因竊盜案件，經檢察官提起公訴（九十年度偵字第一一九三一號)，本院判
決如左：
    主  文
乙○○○連續竊盜，處有期徒刑伍月，如易科罰金，以佰元折算壹日。
    事  實
一、乙○○○於民國九十年七月二十日上午九時許，在桃園縣大溪鎮○○○街二巷四
    號前丁○○所擺設販售項鍊之攤位上，見圍觀人群眾多，有機可乘，竟基於意圖
    為自己不法所有之概括犯意，先選購一條項鍊以取得丁○○之信任，趁丁○○疏
    於防備之際，將一條綠色玉質項鍊（價值新台幣四百六十九元）自包裝盒內抽離
    旋置入於其所穿著長褲左側口袋內，得手後並未離去，嗣又佯裝挑選並再購買一
    條綠色項鍊後，再趁丁○○不注意之際，以上法竊得一條紫色水晶項鍊（價值一
    千五百九十元），得手後隨即離去，經一旁之丙○○發覺告知丁○○後，報警查
    獲。
二、案經丁○○訴由桃園縣警察局大溪分局報請臺灣桃園地方法院檢察署檢察官偵查
    起訴。
    理  由
一、訊據被告乙○○○矢口否認右揭犯行，辯稱：伊當日有向告訴人丁○○選購二條
    玉項鍊，伊均將包裝盒拆除而將項鍊置於口袋內，伊雖有另觀看別種項鍊，但因
    不喜歡，故將之置於攤位上即離去，並未取走，告訴人疑伊有偷取項鍊，伊有向
    告訴人解釋，但告訴人不信，伊不想與告訴人囉嗦，始自口袋內取出二條項鍊，
    並丟出一千元後即返家找伊先生到場理論，伊自口袋取出之二條項鍊是伊所購買
    玉項鍊云云。辯護意旨略以：證人丙○○係與告訴丁○○一同擺設攤位，其所為
    之證詞有偏頗之虞，又被告當日確有以八百六十元向告訴人購買空心圓環及長方
    型玉項鍊各一條，贓物領據所載二條項鍊，其中玉項鍊係被告所購買，而水晶紫
    項鍊則係告訴人自其行李包中取出，均非被告所竊。
二、經查：
(一)、右揭事實業據告訴人丁○○迭於警訊、偵查及本院審理時指訴纂詳，核與證人丙○○證述：伊當時與被告同在告訴人之攤位上，被告立於伊斜對面約一公尺距離
    ，告訴人曾向被告說不要將項鍊抽出盒子，伊才注意被告，伊有見到被告將抽出
    來的玉項鍊一條先捏在手中，趁告訴人不注意之時，放在其左側褲袋內，之後若
    無其事佯裝購物，拿一條給老闆包起來，結完帳後並未離開，未久又故技重施，
    趁告訴人不注意時又偷了一條紫色項鍊放在其左側褲袋內，就轉身離去，伊即將
    上情告知告訴人，告訴人立即追出叫住被告，原意是要被告買就好，惟被告不承
    認，說她沒拿，之後被告拿出二條項鍊並丟了一千元在攤位上，告訴人說不夠，
    她不管就跑了，過了一會被告即帶了一些人過來，又過了一會警察就過來等語。
    （見九十偵字第一一九三一號卷第九頁、第二十七頁、本院九十年十一月一日審
    理筆錄），而證人即告訴人之配偶戊○○亦證稱：「．．．我在攤位裡整理東西
    ，因有些包裝盒都被客人拿開，沒有裝訂好，被告以為我是客人，我看到她這邊
    走一走，那邊走一走，我看到她把一條項鍊拿在手上，走在另一邊時放在她褲子
    左邊的口袋，我以為她要找我先生算錢，但她卻走掉了，我就跟我先生說有一個
    人拿項鍊，我先生就先追過去，一開始她不承認，之後就丟一千元放在攤位上，
    就要走了，因為她東西沒拿出來，我先生說不行，就把她叫回來，她就從她口袋
    裡拿出兩條，我是只有看到她拿一條，竟然拿出兩條」等語相符，並有贓物領據
    一紙及照片二張在卷可稽，證人戊○○雖為告訴人之配偶，證人丙○○雖似與告
    訴人原即熟識（詳後述），然渠等既係當時在場親自聞見，且其證述之情節亦相
    互勾稽亦與告訴人指訴之情相符，其證詞自不因具有親誼關係即遽認有偏頗之虞
    而不可採。
(二)、被告當日確有向告訴人選購二條各為四百三十元之綠色玉項鍊，為不爭之事實，
    惟告訴人指稱渠當時交付時均有用紙盒包裝，並且有用塑膠袋方便被告提取，惟
    被告卻辯稱其先後購買之二條玉項鍊，為減少垃圾，因之均將項鍊自包裝盒內取
    出，直接塞入其褲子口袋內云云，惟此種交易習慣雖非無可能，然被告當日所購
    買者乃精緻細微之項鍊，並非一般粗糙之商品，將項鍊自包裝盒取出直接放入口
    袋之購買方式，與一般消費習慣顯然有違。又被告經告訴人指其有偷取項鍊行為
    時，確曾自其褲袋取出二條項鍊及一千元丟在攤位上，並隨即離去等事實，為被
    告於本院審理時供承在卷，然其於警訊時卻否認有拿出一千元（見同上偵卷第五
    頁反面），又被告於本院審理時否認有碰取水晶項鍊，然其於警訊時卻供承在攤
    位上曾將一條水晶項鍊（橢圓型）盒子打開抽出來看看，因為不喜歡，便將項鍊
    放置在攤位上的塑膠盤上（見同上偵卷第五頁），同一訊問事實，被告先後供述
    不一，已值懷疑。又被告辯稱其當時會丟二條項鍊及一千元在攤位上，是因告訴
    人要其將自盒子內取出之另一條項鍊買走，因告訴人很囉嗦，其為求脫身離去，
    所以才丟一千元在攤位上，且走時並未帶走項鍊云云，惟衡情被告若未竊取項鍊
    ，原應據理力爭將事實辨明，豈會丟錢走人？又被告當時自其褲袋拿出之項鍊若
    確為其所購買之二條綠色玉項鍊，則事實已明，被告又何須丟出一千元？再告訴
    人陳稱其與被告之夫甲○○在攤位交涉時，並未交付二條項鍊給甲○○，係到派
    出所時，始將被告所竊取之綠色及紫色項鍊各一條提出警員等語，惟被告辯稱：
    「是我先生在他攤位上跟他拿那二條（綠色）項鍊」、「我先生要回來後就交給
    我，到派出所後我拿出來放在桌上」云云，經本院隔離訊問證人甲○○則證稱：
    「（你太太找你來時，你有到攤位嗎？）有，我問他（告訴人）說發生什麼事，
    他就拿二條綠色項鍊給我，我當時沒有帶手機，是告訴人通知警察，警察來我們
    一起去派出所。（到派出所後項鍊是何人拿出？）是我拿出來的，共拿二條，我
    拿在我手上，寫筆錄時才拿出來」云云，兩人對於綠色玉項鍊究為何人在派出所
    提出，先後供述竟有如此天壤之別，若被告當時所取出者確為兩條綠色玉項鍊、
    又告訴人當時確曾將二條綠色玉項鍊交還甲○○，則被告及甲○○既親身經歷此
    事實，其供述斷不致此，足徵被告及證人甲○○所證告訴人曾於攤位上交付二條
    綠色玉項鍊給甲○○云云，並非事實。又證人即承辦警員柯自強、李友輝於本院
    訊問當日扣案項鍊究由何人提出時，均證稱已不記憶，雖證人柯自強其後證稱被
    告當時手上拿有項鍊，及證人李友輝證稱扣案綠色項鍊係被告拿出來的，然被告
    當日確有向告訴人購買二條綠色玉項鍊，已如前述，則被告在派出所時手上持有
    項鍊，並無何可異之處，而證人李友輝既先證述項鍊何人拿出已不記憶，嗣後改
    稱扣案綠色項鍊係被告拿出來的，其證詞先後不一，已有矛盾，且參以被告及證
    人甲○○對於其兩人究係何人在派出所交出項鍊，供述不一之情，及告訴人指稱
    並未交付項鍊給甲○○等，證人李友輝嗣後證稱綠色項鍊為被告所提出云云，為
    本院所不採。
(三)、證人丙○○雖證述其與告訴人丁○○原不相識，係因本件事情發生後才認識等語
    ，而告訴人丁○○及其配偶戊○○雖亦為相同之證詞，然丙○○證稱案發當日原
    係欲至大溪探訪久未謀面之鄰居，惟對於本院訊以所欲探訪之鄰居姓名、住址則
    答以不記憶，此與常情顯然有悖，其當日是否確如所稱係偶然在現場，已可懷疑
    ，又依證人劉素珠、己○○證稱：當日丙○○有向伊推薦項鍊等情，及被告所提
    丙○○在桃園市○○街幫忙丁○○照顧攤位之照片，被告辯稱證人丙○○與丁○○於案發前已認識，並非無據，然丙○○與告訴人丁○○於案發前是否熟識，與
    證人丙○○證言之信憑性並無必然關係，縱退步言之，丙○○果係與丁○○共同
    擺設攤位，或係當時在場幫忙，然其證述之情節既與告訴人及其他證人證述之內
    容相符，且亦有其他間接證據可資佐證，自不能丙○○與丁○○熟識，其謂其證
    詞有偏頗之虞而不可採，被告此部分之辯解亦難為有利之認定，
三、按刑法上連續犯之成立，除主觀上須基於一個概括之犯意外，客觀上須先後數行
    為，逐次實施而具連續性，侵害數個同性質之法益，其每一前行為與次行為，依
    一般社會健全觀念，在時間差距上，可以分開，在刑法評價上，各具獨立性，每
    次行為皆可獨立成罪，構成同一之罪名，始足當之；如數行為於同時同地或密切
    接近之時地實施，侵害同一之法益，各行為之獨立性極為薄弱，依一般社會健全
    觀念，在時間差距上，難以強行分開，在刑法評價上，以視為數個舉動之接續施
    行，合為包括之一行為予以評價，較為合理，則屬接續犯，而為包括之一罪。（
    最高法院八十六年台上字第三二九五號判例意旨參照）被告先後竊取兩條項鍊，
    逐次實施，侵害二個同性質之法益，其前行為與次行為在時間差距上，可以分開
    ，各具獨立性，顯係基於概括犯意為之，應論以連續犯。
四、核被告所為，係犯刑法第三百二十條第一項之竊盜罪。被告先後兩次竊盜行為，
    時間緊接，方法相同，顯係基於概括犯意為之，應依刑法第五十六條規定，論以
    連續犯一罪，並加重其刑，公訴人認屬接續犯，尚有誤會。爰審酌被告犯罪之動
    機、目的、手段、犯罪所生之危害，及犯罪後之態度等一切情狀，量處如主文所
    示之刑，並諭知易科罰金之折算標準。
據上論斷，應依刑事訴訟法第二百九十九條第一項前段，刑法第五十六條、第三百二
十條第一項、第四十一條第一項前段，罰金罰鍰提高標準條例第一條前段、第二條，
判決如主文。
本案經檢察官蔡正雄到庭執行職務。
中      華      民      國      九十一   年    四      月    八      日
                                臺灣桃園地方法院刑事第一庭
                                    法  官    黃  斯  偉
右正本證明與原本無異。
如不服本判決，應於判決送達後十日內向本院提出上訴狀( 應附繕本 )，上訴於
臺灣高等法院。
                                    書記官    李  珈  慧
中      華      民      國      九十一      年    四      月    八     日
論罪法條之依據：
刑法第三百二十條
意圖為自己或第三人不法之所有，而竊取他人之動產者，為竊盜罪，處五年以下有期
徒刑、拘役或五百元以下罰金。
意圖為自己或第三人不法利益，而竊佔他人之不動產者，依前項之規定處斷。
前二項之未遂犯罰之。
